臺灣新竹地方法院刑事判決　　　　　　　　　　　　　九十三年度簡上字第五一號
　　上　訴　人　臺灣新竹地方法院檢察署檢察官
　　被　　　告　丁○○
右上訴人因被告違反家庭暴力防治法案件，不服本院竹東簡易庭於九十三年四月二日
所為之九十三年度竹東簡字第四六號第一審簡易判決（聲請簡易處刑案號：臺灣新竹
地方法院檢察署九十三年度偵字第一六八０號），而提起上訴，本院管轄第二審之合
議庭判決如左：
    主  文
原判決撤銷。
丁○○連續違反法院依家庭暴力防治法第十三條所為禁止直接、間接騷擾行為之裁定
，處有期徒刑月，如易科罰金，以佰元折算壹日。緩刑貳年，緩刑期內付保護管
束。
    事實及理由
壹、構成犯罪事實：
一、丁○○係丙○○之子、並為乙○○之夫，三人間具有家庭暴力防治法第三條第一
    款及第三款所定之家庭成員關係。緣丁○○因曾對丙○○及乙○○實施不法侵害
    行為，經丙○○聲請本院於民國九十三年一月三十日，依家庭暴力防治法第十三
    條第二項之規定，以九十三年度家護字第二七號民事通常保護令裁定，禁止丁○○對丙○○及其他家庭成員乙○○實施身體上或精神上不法侵害之行為；不得直
    接或間接騷擾丙○○。前開保護令並於有效期內送達予丁○○，詎丁○○於上開
    民事保護令有效期間內，仍基於違反該民事保護令內容之概括犯罪意思，先後於
    ：
（一）九十三年三月六日下午一時許，在新竹縣竹東鎮○○路四０號住處一樓內，藉
      口午餐飯菜已涼而將餐桌上碗盤翻摔至地面，引起在二樓之丙○○注意，並於
      丙○○下樓至客廳時以客語「屌壓妹」（即幹你娘之意）辱罵之方式直接騷擾
      丙○○，嗣於當日下午一時三十分許，經乙○○報警處理。
（二）同月十九日晚上十時許至翌日凌晨四時許，在新竹縣竹東鎮○○路四０號住處
      一樓內，藉酒醉後大吵大鬧，致使在二樓之丙○○及乙○○無法入睡，以此方
      式間接騷擾丙○○，經丙○○於同月二十日上午報警處理。
貳、認定犯罪事實所根據的證據及理由：
一、被告丁○○於本院準備程序及審理程序訊問時坦白承認。
二、證人即被害人丙○○及乙○○分別於警局詢問時，及本院準備程序時之指訴。
三、並有本院九十三年度家護字第二七號民事通常保護令裁定、新竹縣警察局竹東分
    局保護令執行紀錄表、新竹縣警察局竹東分局處理家庭暴力與兒少保護案件調查
    紀錄（通報）表、新竹縣警察局竹東分局受理各類案件紀錄表及照片四幀在卷可
    證。
、撤銷改判之理由：
一、原審以被告丁○○所犯家庭暴力防治法犯行罪證明確，予以論科固非無見，惟查
    ：
（一）被告除原審所認定於構成犯罪事實欄一、（一）之犯行外，尚有構成犯罪事實
      欄一、（二）之犯行，此部份行為，係發生於原審判決宣示前之九十三年三月
      十九日晚上十時許起迄同月二十日凌晨四時許止，且與原審認定之犯罪事實即
      上述構成犯罪事實一、（一）之犯罪時間接近，行為方式雷同，所犯罪名同一
      ，顯係基於概括的犯罪意思而反覆為之，屬連續犯，有裁判上一罪之關係，依
      審判不可分原則，應為起訴效方所及，復經檢察官聲請併案審理，然原審未及
      審酌而為判決，即難認原判決允當。
（二）再檢察官上訴指摘原審判決：本件檢察官據以聲請簡易判決處刑之犯罪事實及
      證據並所犯法條，為家庭暴力防治法第五十條第二款之罪嫌，而原審判決於【
      事實及理由欄內】一、引用檢察官聲請簡易判決處刑書之犯罪事實及證據，然
      於二、卻依家庭暴力防治法第五十條「第五款」之規定而判處被告罪刑，顯有
      判決適用法規不當及判決理由矛盾之違法等語；今原審判決確有上開檢察官陳
      述之理由，且家庭暴力防治法第五十條第五款，係規定違反法院依本法第十三
      條所為「命完成加害人處遇計畫：戒癮治療、精神治療、心理輔導或其他治療
      、輔導」之裁定的處罰，與本件被告所犯行為無所牽涉，前開民事保護令亦未
      有此一裁定內容，原審判決顯有不當。
（三）又被告所犯係家庭暴力防治法第五十條第二款之罪，而原審判決於【主文欄內
      】竟依違反法院依家庭暴力防治法第十三條所為禁止實施家庭暴力行為之裁定
      （即家庭暴力防治法第五十條第一款）而判處被告罪刑，亦有不當。
（四）再被告之行為應僅係對被害人即丙○○為騷擾，且民事保護令亦僅記載被告不
      得對被害人即丙○○為騷擾行為，尚不及家庭成員即被告之妻乙○○，而原審
      判決之事實竟一併認被告有對乙○○為騷擾行為，亦顯有不當。綜上，原審判
      決顯有判決適用法規不當及判決理由矛盾之違法。是檢察官據上而提起上訴，
      應認為有理由，自應將原判決予以撤銷改判。
肆、自為判決之論罪科刑理由：
一、按本法所稱騷擾者，謂任何打擾、警告、嘲弄或辱罵他人之言語、動作或製造使
    人心生畏佈情境之行為，家庭暴力防治法第二條第三項定有明文。被告以三字經
    謾罵被害人，又以噪音擾亂被害人生活，使其無法入睡之行為，屬家庭暴力防治
    法所稱之騷擾行為，足以認定。
二、核被告丁○○違反法院依家庭暴力防治法第十三條所為禁止直接或間接對被害人
    為騷擾行為之裁定，所為係犯家庭暴力防治法第五十條第二款之違反保護令罪。
三、連續犯：被告先後違反保護令之行為，時間上接近、犯罪行為方式雷同，所犯又
    係構成要件相同之罪名，顯係出於概括的故意所為，屬於連續犯，依照刑法第五
    十六條規定：「連續數行為而犯同一之罪名者，以一罪論。但得加重其刑至二分
    之一」，應論以一罪，並依法加重其刑。
四、科刑：
（一）主刑：審酌被告與被害人間為父子關係，被告不知對被害人善加照顧，卻經常
      因酗酒而無法自我控制情緒造成酒後失控行為，並於接獲保護令後，不知深切
      警惕，漠視保護令內容，仍對被害人為騷擾行為，及其犯罪之動機、目的、手
      段、情節、所生之損害、事後尚能坦白承認犯行，且經被害人表示被告現已改
      善脾氣、情緒較為穩定，亦有工作，願原諒其犯行而給予自新機會等一切情狀
      ，量處如主文所示之刑，並諭知易科罰金之折算標準。
（二）緩刑及付保護管束：被告丁○○前未曾受有期徒刑以上刑之宣告，此有臺灣高
      等法院被告全國前案紀錄表及臺灣新竹地方法院檢察署刑案資料查註紀錄表各
      一份附卷可查，被害人丙○○亦表示願意原諒被告，經此偵審程序及科刑教訓
      ，當已知所警惕，相信不會再犯，本院因認對其所宣告之刑，以暫不執行為適
      當，併予宣告緩刑二年，以啟自新。又本件被告係對於其父親即家庭成員實施
      騷擾行為，所犯之罪名，係屬違反保護令罪，爰依家庭暴力防治法第三十條第
      一項規定，併宣告在緩刑期內付保護管束。
伍、適用法律依據：
一、程序方面：刑事訴訟法第四百五十五條之一第一項、第三項、第三百六十九條第
    一項前段、第三百六十四條、第二百九十九條第一項前段。
二、實體方面：家庭暴力防治法第五十條第二款，刑法第十一條前段、第五十六條、
    第四十一條第一項、第七十四條第一款，家庭暴力防治法第三十條第一項，罰金
    罰鍰提高標準條例第二條，判決如主文。
本案經檢察官甲○○到庭執行職務。
中      華      民      國    九十三    年七      月    二十六    日
                                    臺灣新竹地方法院刑事第四庭
                                        審判長  法  官  王  紋  瑩
                                                法  官  蔡  欣  怡
                                                法  官  馮  俊  郎
右正本證明與原本無異。
本件不得上訴。
                                                書記官  鄧  雪  怡
中      華      民      國    九十三    年      七      月    二十六    日
附錄本案論罪科刑實體法條全文：
家庭暴力防治法第五十條：
違反法院依第十三條、第十五條所為之下列裁定者，為本法所稱之違反保護令罪，處
三年以下有期徒刑、拘役或科或併科新台幣十萬元以下罰金︰
一  禁止實施家庭暴力行為。
二  禁止直接或間接騷擾、接觸、通話或其他連絡行為。
三  命遷出住居所。
四  遠離住居所、工作場所、學校或其他特定場所。
五  命完成加害人處遇計畫：戒癮治療、精神治療、心理輔導或其他治療、輔導。
